臺灣高雄地方法院刑事判決　　　　　　　94年度訴字第1222號
公　訴　人　臺灣高雄地方法院檢察署檢察官
被　　　告　乙○○
右列被告因毒品危害防制條例案件，經檢察官提起公訴（94年度
毒偵字第2090號），本院合議庭裁定由受命法官獨任進行簡式審
判程序，本院判決如左：
    主  文
乙○○連續施用第一級毒品，累犯，處有期徒刑壹年肆月。
扣案之第一級毒品海洛因壹包（驗後淨重零點柒零公克，空包裝
重零點陸貳公克）沒收銷燬之。
    事  實
一、乙○○前於民國86年間因肅清煙毒條例案件，經本院以86年
    度訴字第2746號判處有期徒刑2 年2 月，上訴後，由臺灣高
    等法院高雄分院以87年度上訴字第46號駁回上訴確定，入監
    執行後，於88年9 月14日縮短刑期假釋出獄，甫於89年6 月
    21日假釋期滿未被撤銷假釋，以執行完畢論；又89年間因施
    用毒品案件，經本院裁定送觀察、勒戒後，認有繼續施用毒
    品之傾向，復由本院裁定送強制戒治，於90年9 月25日強制
    戒治執行完畢釋放後，由臺灣高雄地方法院檢察署檢察官於
    90年10月5 日以90年度戒毒偵字第1103號為不起訴處分確定
    。詎乙○○於前揭強制戒治執行完畢釋放後5 年內，竟不知
    悔改，基於施用第1 級毒品海洛因之概括犯意，自93年12月
    1 日中午許起至同年12月16日上午9 時許止，以將海洛因摻
    於香菸內之方式，連續在高雄市○○區○○路綽號「大豬」
    之友人住處先後施用2 次、在高雄市○○區○○路75號「龍
    翔商務旅館」92 4號房內施用1 次。嗣為警於93年12月16日
    18 時20 分許，在上開「龍翔商務旅館」查獲其持有第1 級
    毒品海洛因1 包（驗後淨重0.70公克，空包裝重0.62公克）
    ，並經採集其尿液送驗後呈嗎啡陽性反應而獲悉上情。
二、案經高雄市政府警察局移送臺灣高雄地方法院檢察署檢察官
    偵查起訴。
    理  由
壹、程序方面：
一、按除被告所犯為死刑、無期徒刑、最輕本刑為3年以上有期
    徒刑之罪或高等法院管轄第一審案件者外，於法院行準備程
    序進行中，被告先就被訴事實為有罪之陳述時，審判長得告
    知被告簡式審判程序之旨，並聽取當事人、代理人、辯護人
    及輔佐人之意見後，裁定進行簡式審判程序；且受命法官行
    準備程序，與法院或審判長有同一之權限；又簡式審判程序
    之證據調查，不受刑事訴訟法第159 條第1 項、第161 條之
    二、第161 條之三、第163 條之1 及第164 條至第170 條規
    定之限制，刑事訴訟法第273 條之1 第1 項、第279 條第2
    項前段、第273 條之2 分別定有明文。
二、查本件被告乙○○所犯為死刑、無期徒刑、最輕本刑為3 年
    以上有期徒刑以外之罪，且非高等法院管轄第一審之案件，
    其於準備程序就前揭被訴事實為有罪之陳述，經受命法官告
    知簡式審判程序之旨，並聽取當事人之意見後，本院認無不
    得或不宜改依簡式審判程序進行之處，爰依刑事訴訟法第27
    3 條之1 第1 項、第284 條之1 ，裁定本件由受命法官獨任
    進行簡式審判程序，合先敘明。
貳、實體方面：
一、右揭事實，業據被告乙○○於警詢及本院審理時坦承不諱，
    且被告為警查獲時所採尿液，經送檢驗後確呈嗎啡陽性反應
    ，有高雄市立凱旋醫院濫用藥物尿液檢驗報告及嫌犯尿液採
    證檢驗對照表各1 份附卷可資比對。又扣案之白色粉末1 包
    ，經送檢驗結果含第1 級第6 項毒品海洛因成分，有法務部
    調查局94年1 月28日調科壹字第 220019033 號鑑定通知書1
    紙附卷可稽，足認被告之自白與事實相符，洵堪採為論罪科
    刑之依據。次以，被告於89年間因施用毒品案件，經本院裁
    定送觀察、勒戒後，認有繼續施用毒品之傾向，復由本院裁
    定送強制戒治，於90年9 月25日強制戒治執行完畢釋放後，
    由臺灣高雄地方法院檢察署檢察官於90年10月5 日以90年度
    戒毒偵字第1103號為不起訴處分確定，有臺灣高雄地方法院
    檢察署刑案資料查註紀錄表暨臺灣高等法院被告全國前案紀
    錄表各1 份在卷可稽，被告於強制戒治執行完畢釋放後5 年
    內，再犯毒品危害防制條例第10條第1 項之施用第1 級毒品
    犯行，堪以認定。本件事證明確，被告犯行堪予認定，應依
    法論科。。
三、核被告所為，係犯毒品危害防制條例第10條第1 項之施用第
    1 級毒品罪。被告施用第1 級毒品海洛因而持有第1 級毒品
    之低度行為，為其施用之高度行為所吸收，不另論罪。被告
    先後多次施用第1 級毒品之犯行，時間緊接，犯罪構成要件
    相同，顯係基於概括犯意反覆為之，爰依連續犯之規定，論
    以一罪，並加重其刑。檢察官雖僅就被告93年12月16日上午
    9 時許之施用毒品犯行加以起訴，然前揭未據起訴部分與起
    訴事實，有連續犯之裁判上一罪關係，依審判不可分原則，
    本院自得併予審理。又被告前於86年間因肅清煙毒條例案件
    ，經本院以86年度訴字第2746號判處有期徒刑2 年2 月，上
    訴後，由臺灣高等法院高雄分院以87年度上訴字第46號駁回
    上訴確定，入監執行後，於88年9 月14日縮短刑期假釋出獄
    ，並於89年6 月21日假釋期滿未被撤銷假釋，以執行完畢論
    ，有臺灣高雄地方法院檢察署刑案資料查註紀錄表及臺灣高
    等法院被告全國前案紀錄表附卷可稽，其5 年內再犯有期徒
    刑以上之罪，為累犯，應依刑法第47條規定加重其刑，並遞
    加之。爰審酌被告施用毒品前經強制戒治執行完畢，復再犯
    施用第1 級毒品罪、第2 級毒品罪，分別經起訴並判處徒刑
    ，有上開前案紀錄表在卷可稽，仍不知戒惕，再次施用第1
    級毒品，無視於毒品對於自身健康之戕害及國家對於杜絕毒
    品犯罪之禁令，其顯無戒斷之決心，然念及被告於本院審理
    期間坦承犯行，態度良好，其施用毒品並無危害他人，及被
    告施用毒品之方式、次數等一切情狀，量處如主文所示之刑
    。公訴人雖以被告犯連續施用第2 級毒品案件，經本院以93
    年度易字第1199號判處有期徒刑1 年6 月，就本案具體求處
    有期徒刑2 年等語。然上開案件之具體犯罪情節與本案情節
    相去甚大，有該判決在卷可資比對，公訴人未具體斟酌2 案
    之犯罪情節而以該刑度為求刑之基礎，具以求刑2 年，顯有
    未洽，附此敘明。又扣案之白色粉末1 包（淨重0.70，空包
    裝重0.62公克），經送檢驗係第1 級毒品海洛因，已如上述
    ，為違禁物，爰依毒品危害防制條例第18條第1 項前段，不
    問屬於犯人與否，沒收銷燬之（前開毒品之包裝，因包覆毒
    品，其上顯留有該毒品之殘渣，衡情自難與之剝離，當應整
    體視之為毒品，連同該包裝併予宣告沒收銷燬之），至鑑驗
    耗用之海洛因既已滅失，自無庸宣告沒收銷燬，併此敘明。
據上論斷，應依刑事訴訟法第273 條之1 第1 項、第299 條第1
項前段，毒品危害防制條例第10條第1 項、第18條第1 項前段，
刑法第11條、第56條、第47條，判決如主文。
本案經檢察官甲○○到庭執行職務。
中　　華　　民　　國　　94　　年　　5 　　月　　6 　　日
                  刑事第九庭    法　官  黃惠玲
以上正本證明與原本無異。
如不服本判決，應於收受送達後10日內向本院提出上訴書狀。
中　　華　　民　　國　　94　　年　　5 　　月　　9 　　日
 　　　　　　　　　　　　       書記官  林秀珍
本件論罪科刑法條：
毒品危害防制條例第10條第1項：
施用第1級毒品者，處6月以上5年以下有期徒刑。
